臺灣高等法院臺中分院刑事判決　　　　96年度上易字第1325號
上　訴　人　臺灣臺中地方法院檢察署檢察官
上　訴　人
即　被　告　丙○○
上列上訴人因被告竊盜案件，不服臺灣臺中地方法院96年度易字
第1260號中華民國96年5月31日第一審判決（起訴案號：臺灣臺
中地方法院檢察署96年度偵字第4118號），提起上訴，本院判決
如下：
    主  文
原判決撤銷。
丙○○共同竊盜，累犯，處有期徒刑壹年。減為有期徒刑陸月，
如易科罰金，以新台幣壹仟元折算壹日。
    事  實
一、丙○○前因強盜、竊盜案件，分別被判處有期徒刑五年四月
    、二年，經定應執行有期徒刑七年二月確定，於民國（下同
    ）九十四年六月二十六日執行完畢，仍不知警惕，於九十五
    年十二月九日上午某時，丙○○與楊振蔘（另經本院審結）
    共同基於意圖為自己不法所有之犯意聯絡，由丙○○駕駛車
    號ＸＷ－六三八九號自小客車搭載楊振蔘至臺中市○○區○
    ○路春社市場附近，由楊振蔘在旁把風，丙○○徒手竊取巫
    秀蘭所有之「八八六五－ＨＷ」號汽車車牌二面，得手後繼
    而改懸掛在車號ＸＷ－六三八九號自小客車使用。
二、案經台中市警察局第四分局及台中縣警察局烏日分局移送台
    灣台中地方法院檢察署檢察官偵查起訴。
    理  由
一、訊之上訴人即被告丙○○矢口否認有何竊盜犯行，辯稱其無
    竊取車牌云云。惟查前開事實，業據被告丙○○於原審法院
    九十六年五月二十四日審理時自白不諱，並據共同被告楊振
　  蔘（另行判決）證述屬實，又證人即被害人巫秀蘭之媳婦甲
    ○○亦在原審證稱其八八六五－ＨＷ號車牌確實有失竊，另
    證人即吉利資源回收廠會計楊小青亦於警詢中指證其有見聞
    被告丙○○與共同被告楊振蔘確實曾經駕駛懸掛八八六五－
    ＨＷ號車牌之汽車至吉利資源回收廠之事實。本案事證明確
    ，被告所辯顯係翻供卸責之詞，不足採信，犯行洵堪認定。
二、核被告丙○○所為，係犯刑法第三百二十條第一項之竊盜罪
    。被告丙○○與同案被告楊振蔘就上開犯罪事實間，有犯意
    聯絡及行為分擔，均為正犯。公訴人於原審法院審理時雖變
    更起訴法條為刑法第三百二十一條第一項第三款之攜帶兇器
    竊盜罪嫌等語，檢察官上訴亦論及此。惟查，被告丙○○與
    共同被告楊振蔘均否認攜帶兇器竊取車牌，雖一般車牌均由
    螺絲鎖上，如無工具輔助，拆卸十分困難，然而螺絲上鎖之
    狀況有緊有鬆，依經驗法則，如以竹片、木片或其他硬物，
    兩面夾緊多角形之螺絲或螺帽用力旋轉，亦有鬆開螺絲拆卸
    車牌之方法。仍不能排除未攜帶工具竊取之可能，而拆卸螺
    絲之工具有螺絲起子、扳手（固定或活動）、鉗子、虎頭鉗
    子等不一而足，本案既未扣獲任何足以當作兇器之工具，是
    並無積極證據證明被告丙○○與共同被告楊振蔘二人確實共
    同攜帶兇器竊盜，自不能僅憑臆測擬制被告為加重竊盜，應
    僅得以普通竊盜罪論處，是公訴人認被告所犯係刑法第三百
    二十一條第一項第三款之攜帶兇器竊盜罪嫌，容有未洽，然
    起訴基本事實同一，爰依法變更起訴法條為刑法第三百二十
    條第一項之普通竊盜罪。此部分檢察官上訴認應論以加重竊
    盜罪，尚非的論。再被告丙○○前因強盜、竊盜案件，分別
    被判處有期徒刑五年四月、二年，經定應執行有期徒刑七年
    二月確定，於九十四年六月二十六日執行完畢，有臺灣高等
    法院被告全國前案紀錄表及臺灣臺中地方法院檢察署刑案資
    料查註紀錄表在卷可考。被告於前案受有期徒刑之執行完畢
    ，於五年內故意再犯本件有期徒刑以上之罪，為累犯，依刑
    法第四十七條第一項之規定加重其刑。原審依法論科，固非
    無見，但被告犯罪時間在中華民國96年4月24日以前，合乎
    中華民國96年罪犯減刑條例第2條第1項第3款減刑之規定，
    原審未及減刑，尚有未周。爰審酌被告之素行不佳，且不思
    循正途，為圖一己之便，而行竊他人車牌，造成車主申報車
    牌失竊重領車牌諸多不便及手續費用等財物損失，惡行非輕
    ，並審酌其犯罪之動機、所用之手段、竊盜手段尚屬平和，
    竊取之物價值不高，及犯後被告於本院審理中否認犯行，犯
    後態度不佳等一切情狀，參酌檢察官上訴意旨及公訴人求刑
    有期徒刑一年，核屬正當，爰量處如主文第 2項所示之刑，
    並減其宣告刑二分之一，及諭知易科罰金之折算標準，以資
    懲儆。
三、據上論斷，應依刑事訴訟法第369條第1項前段、第364條、
    第299條第1項前段、第300條，刑法第28條、第320條第1項
    、第47條第1項、第41條第1項前段，刑法施行法第1條之1，
    中華民國96年罪犯減刑條例第2條第1項第3款、第7條、第9
    條，判決如主文。
本案經檢察官乙○○到庭執行職務。
中　　華　　民　　國　　96　　年　　10　　月　　2　　日
              刑事第六庭    審判長法　官  李  文  雄
                                  法　官  邱  顯  祥
                                  法　官  林  靜  芬
上列正本證明與原本無異。
不得上訴。
                                  書記官  廖  次  芬
中　　華　　民　　國　　96　　年　　10　　月　　3 　　日
